# 求助陈版！北大荒 1 元占股20%布局电商，这个会计怎么核算？

提问人：DDDawn 时间：2017-03-29 23:07:54
新闻是这样的： 1 月 19 日，中南建设（ 000961 ，SZ）、北大荒（ 600598 ，SH）共同投资设立合资公司，暂定名为北大荒粮仓股份有限公司（以下简称北大荒粮仓），其中北大荒 1 元出资，持股20%，中南建设的合伙企业则出资 299999999 元，持股80%。 请教北大荒应该如何进行账务处理呢？

回答人：chenyiwei
要了解为何对方愿意接受 1 元钱出资占 20 ％股权？ 1 元出资的一方是否还需作出其他资源投入？这种情况不能简单地将出资额和享有权益份额之间的差额确认为营业外收入。

提问人：DDDawn 时间：2017-03-30 11:16:15
谢谢陈版！ 关于资源，新闻里提到的是，北大荒提供农业数据这块儿的资源。 陈版感觉这个的处理，可以直接参照您在我另外一个帖子里的回答，瑞华研究那个问题3-2-103（对新设子公司出资额大于所享有权益份额的处理）？

回答人：chenyiwei
基本原理可以参考。当然每个个案都会有特殊之处。

提问人：海那边的声音 时间：2017-04-02 22:17:07
陈老师我对这个问题也存在疑问， 1 元出资，占股20%，那该公司的投资应该按 1 元还是所占份额 60000 万元入账呢？后续要怎么计量？希望陈老师帮我解惑。

回答人：chenyiwei
你可以先参考下《瑞华研究 2010 ～ 2016 汇编》之问题3-2-103。

提问人：zengfengxia 时间：2017-05-09 14:13:07
陈版，《瑞华研究 2010 ～ 2016 汇编》之问题3-2-103未涉及出资金额较低，但拥有较多股权方的会计处理。 按照问题里面的不同情况分析，第一种情况，出资额较低方有让渡资源，这个交易属于以未入账资源换取股权的非货币性交易，具有商业实质，应确认营业外收入？

回答人：chenyiwei
应确认长期股权投资和递延收益，后续在投资期限内随着协议约定的资源提供情况，将递延收益逐年摊销确认收入，与向被投资企业提供资源支持所发生的成本配比。

提问人：呼叫帮助 时间：2017-11-06 19:44:29
A公司是本公司控股子公司，本公司占90%的股权。B公司是A公司的全资子公司。 2017 年度本公司将将B公司的股权无偿划给自身。
但是划转协议A公司没有召开股东会决议，同时占10%的股东也不知道划转这事。请问陈版，这样的划转是否有效？是否存在风险？

回答人：chenyiwei
该事项直接影响持有A10%股权的少数股东的利益，程序不合规，自然存在风险。至少应按被划转股权的公允价值的10%向该少数股东支付现金补偿。

提问人：呼叫帮助 时间：2017-11-07 22:16:01
A公司是本公司控股子公司，A公司实收资本为 5000 万元，本公司占90%的股权。B公司是A公司的全资子公司，B公司实收资本为1000 万元。 2017 年度本公司将将B公司的股权无偿划给自身。请问陈版这个账怎么处理？我理解如下，是否正确？ 借：长投-B公司1000 贷：长投-A公司 1000

回答人：chenyiwei
账务处理可以是这样，但要考虑合规性风险（损害少数股东利益）。